【裁判字號】    89,訴,295
【裁判日期】    891030
【裁判案由】    違反槍砲彈藥刀械管制條例
【裁判全文】
臺灣苗栗地方法院刑事判決                          八十九年度訴字第二九五號
    公  訴  人  臺灣苗栗地方法院檢察署檢察官
    被      告  甲○○
右列被告因違反槍砲彈藥刀械管制條例案件，經檢察官提起公訴（八十九年度偵字第
八０二號），本院判決如左：
    主  文
甲○○未經許可，持有可發射金屬具有殺傷力之槍枝，處有期徒刑壹年，併科罰金新
台幣陸萬元，罰金如易服勞役以銀元佰元即新台幣玖佰元折算壹日。緩刑伍年。扣
案之玩具空氣長槍壹枝（獲案槍枝管制編號為0000000000號，內含瓦斯鋼
瓶參瓶、小鋼珠貳佰肆拾捌顆、紅外線瞄準器壹支之配件）沒收。
    事  實
一、甲○○於民國八十八年十月十日，在台中縣神岡鄉某處，以新台幣（下同）二萬
    元之價格，購得具有殺傷力之空氣長槍一枝（內含紅外線瞄準器乙支、瓦斯鋼瓶
    五十瓶、不詳數目之小鋼珠之配件），而將之攜回苗栗縣南庄鄉南江村四鄰東江
    五十六號住處藏放，未經許可持有之。於八十九年二月十七日晚間二十時五分許
    ，甲○○攜帶前揭空氣槍、三瓶瓦斯鋼瓶及不詳數目之鋼珠，至苗栗縣南庄鄉東
    河村十一鄰橫屏背山區，欲獵飛鼠時，為警查獲，並扣得其持有之上開具殺傷力
    之已附上一支紅外線瞄準器之玩具空氣長槍一支、瓦斯鋼三瓶（其中一瓶已用畢
    ）、及小鋼珠二百四十八顆。
二、案經苗栗縣警察局頭份分局報請臺灣苗栗地方法院檢察署檢察官偵查起訴。
    理  由
一、右揭事實，業據被告甲○○坦承不諱，復有如事實欄所載之玩具空氣長槍、瓦斯
    鋼瓶、小鋼珠、紅外線瞄準器等物扣案可證。又前揭扣案物經送內政部警政署刑
    事警察局鑑驗結果，發現扣案空氣槍，係玩具空氣長槍，以小型二氧化碳鋼瓶內
    之氣體為發射動力，機械性能良好，經實際試射，則其最具威力之發射動能，均
    可達二十焦耳，足以穿透人體皮肉層；扣案之瓦斯鋼瓶三瓶，其中一瓶認係已使
    用過之小型二氧化碳鋼瓶，另二瓶均認係可供前開槍枝使用之小型二氧化碳鋼瓶
    ；另扣案之小鋼珠二百四十八顆，認均係直徑約六ｍｍ之鋼珠與扣案之空氣槍口
    徑一致；又扣案之紅外線瞄準器一個，認係可供前槍枝使用之瞄準器，有該局八
    十九年三月十五日刑鑑字第三一五二五號函乙紙在卷足憑。本件事證明確，被告
    犯行堪以認定。
二、核被告甲○○所為，係犯槍砲彈藥刀械管制條例第十一條第四項之未經許可持有
    可發射金屬具有殺傷力之槍枝罪。查被告所持有之玩具空氣長槍，係以小型二氧
    化碳鋼瓶內之氣體為發射動力，機械性能良好，自與空氣槍是指利用壓縮空氣為
    動力，以擊發鉛彈，始終均具殺傷力之槍枝有別，是該玩具空氣長槍應屬槍砲彈
    藥刀械管制條例第四條第一款之其他可發射金屬具有殺傷力之槍枝，公訴人論以
    同法第八條第四項之未經許可持有空氣槍罪，尚有誤會，起訴法條應予變更。爰
    審酌被告甲○○本有正當職業，唯僅為從事餘性打獵節目，而持有槍砲，且坦承
    犯行，及其品行、犯罪動機、目的等一切情狀，量處如主文第一項所示之刑，並
    就併科罰金部分諭知易服勞役之折算標準。末查，被告雖前於八十八年間因公共
    危險案件，經法院判處罰金一萬元，緩刑二年，現仍於緩刑中，唯前未曾受有期
    徒刑以上刑之宣告，有台灣高等法院檢察署刑案紀錄簡覆表在卷可按，被告經此
    教訓，當知警惕而無再犯之虞，本院綜核各情，所宣告之刑，認以暫不執行為適
    當，併予宣告緩刑五年，以啟自新。又被告雖持有前揭槍砲，不過時間非長，且
係因欲從事打獵餘性節目，本身又有正當職業，顯因一時輕率所致，其所為情節
    尚未達應宣告保安處分之程度，復無從認定有刑法第九十條所定之情狀，依大法
    官會議第四七一號解釋，應認尚無須宣告保安處分，附此敘明。
三、扣案玩具空氣長槍一枝（獲案槍枝管制編號為0000000000，內含小鋼
    珠二百四十八顆、瓦斯鋼瓶三瓶〈其中一瓶已使用過，有前開乙紙刑事警察局鑑
    驗通知書足考〉及紅外線瞄準器乙支之配件），屬被告甲○○持有之違禁物，應
    依法為沒收之宣告。
據上論斷，應依刑事訴訟法第二百九十九條第一項前段、第三百條，槍砲彈藥刀械管
制條例第十一條第四項、大法官會議第四七一號解釋，刑法第十一條前段、第七十四
條第一款、第四十二條第二項、第三十八條第一項第一款，罰金罰鍰提高標準條例第
二條，現行法規所定貨幣單位折算新台幣條例第二條，判決如主文。
本案經檢察官戴瑞麒到庭執行職務
中    華    民    國      八十九      年      十    月      三十        日
                                 臺灣苗栗地方法院刑事庭
                                     法  官  林  靜  雯
右正本證明與原本無異。
如不服本判決，應於判決送達後十日內向本院提出上訴狀( 應附繕本 )。
                                       書記官   李坤益
中    華    民    國            八十九    年    十一    月     二     日
附錄：
槍砲彈藥刀械管制條例第八條第四項
槍砲彈藥刀械管制條例第八條
未經許可，製造、販賣或運輸鋼筆槍、瓦斯槍、麻醉槍、獵槍或空氣槍者，處五年以
上有期徒刑，併科新臺幣一千萬元以下罰金。
未經許可，轉讓、出租或出借前項所列槍枝者，處三年以上十年以下有期徒刑，併科
新臺幣七百萬元以下罰金。
意圖供自己或他人犯罪之用，而犯前二項之罪者，處無期徒刑或七年以上有期徒刑，
併科新臺幣一千萬元以下罰金。
未經許可，持有、寄藏或意圖販賣而陳列第一項所列槍枝者，處一年以上七年以下有
期徒刑，併科新臺幣七百萬元以下罰金。
第一項至第三項之未遂犯罰之。


司法院資訊處製作；財團法人民間司法改革基金會備份。
